臺灣新竹地方法院刑事判決　　　　　　　　　　　　　九十一年度交訴字第四六號
　　公　訴　人　臺灣新竹地方法院檢察署檢察官
　　被　　　告　乙○○
右列被告因公共危險案件，經檢察官提起公訴（九十一年度偵字第一Ｏ六七號），本
院判決如左：
    主  文
乙○○服用酒類，不能安全駕駛動力交通工具而駕駛，處拘役參拾日，如易科罰金，
，以參佰元折算壹日；又駕駛動力交通工具肇事，致人傷而逃逸，處有期徒刑陸月，
如易科罰金，以參佰元折算壹日，有期徒刑部分，緩刑貳年。
    事  實
一、乙○○明知飲酒後駕車將導致其注意能力減低、反應能力變慢，在此時仍駕車行
    駛於馬路上，隨時有致他人於死、傷之危險，且道路交通管理處罰條例定有於飲
    酒後呼氣之酒精濃度達每公升空氣含Ｏ‧二五毫克時即不得駕車之規定，竟仍於
    民國九十一年二月五日下午六時許，在酒後（未達心神喪失或精神耗弱之程度）
    不能安全駕駛動力交通工具之狀況下，駕駛車號ＩＣＥ─一三五號重型機車，途
    經新竹市○○路與柴橋路口處時，因酒後注意力較差，竟侵入快車道，並在雙黃
    線處，擦撞甲○○所騎乘之ＧＺＫ－六一二號重型機車，致甲○○人車倒地，並
    受有腹部鈍傷併腸穿孔、手腳擦傷等傷害（傷害部分未據告訴），而甲○○所騎
    乘上開機車之前手把、車身亦因此扭曲、損害（毀損部分亦未據告訴），詎乙○
    ○明知駕駛上開動力交通工具肇事，已致甲○○倒地受傷，竟未下車予以救護仍
    繼續行駛逃逸。嗣因民眾即時抄下乙○○騎乘之上開機車車牌號碼告知甲○○，
    甲○○立即報警，經警循線查知肇事者為乙○○，並於同日晚上八時三十分許通
    知乙○○到案，經以酒精測試器測試其呼氣之酒精濃度仍高達每公升Ｏ‧三七毫
    克之濃度。
二、案經新竹市警察局第三分局報告臺灣新竹地方法院檢察署檢察官偵查起訴。
    理  由
一、查被告乙○○對於在上開時、地酒後駕車撞及被害人甲○○，致甲○○受有腹部
    鈍傷併腸穿孔、手腳擦傷等傷害之事實，已於偵查中及本院審理時坦承不諱，核
    與被害人甲○○之指述情節相符，並有道路交通事故調查報告表、南門綜合醫院
    診斷證明書、汽機車駕駛人酒後生理協調平衡檢測紀錄表、序號○一六九八八Ｄ
    號酒精濃度測試單、新竹市警察局舉發違反道路交通管理事件通知單各一件、現
    場相片八紙附卷可參，被告此部分之自白與事實相符，被告酒後已無法安全駕駛
    動力交通工具竟仍駕車行駛於道路之事證明確，堪予認定。次查，被告雖矢口否
    認有何肇事逃逸之情事，辯稱：伊有停車回頭望甲○○一下，當時下班時間人車
    很多，碰撞後甲○○倒在路邊，離伊有一段距離，所以伊沒回去問甲○○情形如
    何，亦因一時緊張，不知道怎麼處理就走了云云。惟查，被害人甲○○於警訊時
    稱：被告於擦撞後，根本沒有停下來處理等語（見偵查卷第五頁背面），於本院
    審理時亦證稱：被告車停下來回頭看我一下就走了，也沒說甚麼話等語（見本院
    九十一年五月二日審理筆錄）；而被告亦自承於車禍後有看到被害人甲○○倒在
    路邊乙情，可見被告當場即知被害人已因撞擊而倒地，於此情形下，被告竟仍未
    上前查看被害人是否受傷、傷勢需否救護，反而是直接乘車離去，其肇事後逃逸
    之情狀甚明，被告上開辯解，顯不足採。綜上所述，本件事證已臻明確，被告之
    犯行洵堪認定，應予依法論科。
二、核被告乙○○所為，係犯刑法第一百八十五條之三之服用酒類不能安全駕駛動力
    交通工具而駕駛罪及同法第一百八十五條之四之駕駛動力交通工具肇事，致人傷
    而逃逸罪。其所犯上開二罪間，犯意各別，行為互異，罪名不同，應予分論併罰
    。爰審酌被告因一時失慮致罹刑章，犯罪後已俱悔意，且與被害人達成和解，賠
    償被害人之損失等一切情狀，分別量處如主文所示之刑，並分別諭知易科罰金之
    折算標準。末查，被告前未曾受有期徒刑以上刑之宣告，有臺灣新竹地方法院檢
    察署刑案資料查註紀錄表、臺灣高等法院被告全國前案紀錄表各一件在卷足參，
    素行良好，其經本次偵、審過程之教訓，今後當知警愓，信無再犯之虞，本院認
    前開對其觸犯駕車肇事逃逸罪部分所宣告之有期徒刑，以暫不執行為適當，爰併
    諭知緩刑二年，以勵自新；至於被告所犯服用酒類不能安全駕駛動力交通工具而
    駕駛罪部分，因認無宣付緩刑之必要，爰不予宣告緩刑，併此敘明。
據上論斷，應依刑事訴訟法第二百九十九條第一項前段，刑法第一百八十五條之三、
第一百八十五條之四、第四十一條第一項前段、第七十四條第一款，罰金罰鍰提高標
準條例第二條，判決如主文。
本案經檢察官吳金棟到庭執行職務。
中      華      民      國    九十一    年    五      月      二十四    日
                                    臺灣新竹地方法院刑事第二庭
                                        法  官   魏  瑞  紅
右正本證明與原本無異。
如不服本判決，應於判決送達後十日內向本院提出上訴狀( 應附繕本 )，上訴於
臺灣高等法院。
                                        書記官   陳  凰  榆
中      華      民      國    九十一    年    五      月      二十四    日
附錄本案論罪科刑法條全文：
中華民國刑法第一百八十五條之三
服用毒品、麻醉藥品、酒類或其他相類之物，不能安全駕駛動力交通工具
而駕駛者，處一年以下有期徒刑、拘役或三萬元以下罰金。
中華民國刑法第一百八十五條之四
駕駛動力交通工具肇事，致人死傷而逃逸者，處六月以上五年以下有期徒
刑。
